# 请教陈版主，可转换公司债券注销的会计处理

提问人：rationticsong 时间：2019-06-04 21:00:03
A 公司 2015 年 11 月年向C 公司发行 700 万可转换公司债券（CB1）和50 万元可转换公司债券（CB2）以收购 B 公司所有股权，但是 CB2 又有附加条件，需要 B 公司 2015 年全年净利润达到 6 千万元。
最终，B 公司 2015 年全年净利润未达到 6 千万元，故 A 公司 2016 年将发行的 CB2注销。
想请问，在这里注销可转换公司债券，A公司的账务处理应该是什么？
会计处理一：冲回确认的权益和递延所得税负债、冲回剩余的负债部分；（目前公司采用了这种处理方式）
会计处理二：视作到期未行权，确认的权益部分不应该冲回（我有一点疑问，这个处理方法是基于视同 CB持有人对公司的权益投资，但是本案例是属于A 公司收购 B 公司而发现的可转换公司债券，故似乎理解为投资人对公司的权益投资略微牵强？）
请教陈版，正确的会计处理应该是什么？

回答人：chenyiwei
该部分附条件的可转债属于或有对价。如果A 收购B 属于非同一控制下合并，则这部分或有对价中属于负债（含递延所得税负债）的部分应冲回并计入损益；属于权益的部分，根据企业合并准则讲解：“其他情况下发生的或有对价变化或调整，应当区分以下情况进行会计处理：或有对价为权益性质的，不进行会计处理......”，故这部分权益不应冲回。
同时，因为 B的业绩未达预期，故对其期末进行减值测试时，需从严把握。

提问人：rationticsong 时间：2019-06-05 12:19:11
谢谢陈版，由于 A 公司采用 HKFRS，我去查询了 HKFRS 中关于企业合并或有对价的解释：
“Some changes in the fair value of contingent consideration that the acquirer recognises after the acquisition date may be the result of additional information that the acquirer obtained af-ter that date about facts and circumstances that existed at the acquisition date. Such changes are measurement period adjust-ments in accordance with paragraphs 45-49. However, changes resulting from events after the acquisition date, such as meet-ing an earnings target, reaching a specified share price or reaching a milestone on a research and development project, are not measurement period adjustments. The acquirer shall ac-count for changes in the fair value of contingent consideration that are not measurement period adjustments as follows:
(a) Contingent consideration classified as equity shall not be remeasured and its subsequent settlement shall be accounted for within equity. ”
从以上看出，HKFRS 中支出分类为权益的或有对价不得重新计量，其后续结算应在权益中核算。这句话的后半句话的意思是可以对权益部分进行会计处理吗？
我不是很明白，烦请陈版指教。

回答人：chenyiwei
也就是这部分权益后续不再调整的意思，和我说的意思一样。这段内容HKFRS 直接引用了 IFRS 3。